臺灣桃園地方法院小額民事判決　　　　110年度壢小字第668號
原　　　告　良京實業股份有限公司

法定代理人　平川秀一郎

訴訟代理人　林家宇　
被　　　告　林俐　　
上列當事人間請求清償債務事件，經臺灣新北地方法院板橋簡易
庭於民國109 年12月31日以109 年度板小字第4916號裁定移送前
來，本院於110 年9 月15日言詞辯論終結，判決如下：
    主    文
一、被告應給付原告新臺幣（下同）50,386元，及其中41,312元
    自民國95年10月25日起至110 年7 月19日止，按週年利率17
    ％計算之利息；暨自110 年7 月20日起至清償日止，按週年
    利率16％計算之利息。
二、原告其餘之訴駁回。
三、訴訟費用1,000元由被告負擔。
四、本判決原告勝訴部分得假執行。
    理  由  要  領
一、按民事訴訟法第436 條之8 第1 項規定：「關於請求給付金
    錢或其他代替物或有價證券之訴訟，其標的金額或價額在新
    台幣十萬元以下者，適用本章所定之小額程序。」同法第43
    6 條之18規定：「判決書得僅記載主文，就當事人有爭執事
    項，於必要時得加記理由要領。」
二、原告主張
    被告前向慶豐商業銀行股份有限公司（下稱慶豐銀行）申辦
    信用貸款，約定借款額度為7 萬元，並自借款日起，以每一
    個月為一期，共分36期，每期按3 年之年金法平均攤還本息
    ，利息按週年利率17％計算，如有任何一期未按期清償時，
    視為全部到期。詎被告未依約清償，而被告不依約清償本金
    或利息者，依約定借款視為全部到期，並已喪失期限利益，
    是慶豐銀行自得請求被告清償積欠之款項50,386元（下稱系
    爭信用貸款債務）。嗣慶豐銀行於95年10月31日將系爭信用
    貸款債務之債權讓與訴外人慶銀資產管理股份有限公司（下
    稱慶銀資產公司），慶銀資產公司並於98年3 月31日將系爭
    信用貸款債務之債權讓與原告，原告迭經催討未獲置理。
三、被告經合法通知，未於本院言詞辯論期日到場，亦未提出書
    狀為任何陳述。
四、是依上揭規定，以下僅就原告得請求之利息記載理由要領：
（一）按修正前民法第205 條規定：「約定利率，超過週年20％
      者，債權人對於超過部分之利息，無請求權。」110 年1
      月20日修正公布之民法第205 條規定：「約定利率，超過
      週年16％者，超過部分之約定，無效。」民法債編施行法
      第10條之1 規定：「修正之民法第205 條之規定，於民法
      債編修正施行前約定，而於修正施行後發生之利息債務，
      亦適用之。」同法第36條第5 項規定：「中華民國109 年
      12月29日修正之民法第205 條，自公布後六個月施行。」
      是依上揭規定，當事人間之約定利率，在110 年7 月19日
      以前，應適用修正前民法第205 條之規定，利率上限為週
      年20％；惟自110 年7 月20日起，陸續發生之利息債務，
      均應受最高利率週年16％，且超過部分約定無效之限制。
（二）查本件原告就本金41,312元部分，請求被告給付自95年10
      月25日起至清償日止，按週年利率17％計算之利息。惟依
      上開說明，原告於110 年7 月20日以後，因受最高利率週
      年16％，且超過部分約定無效之限制，應僅得請求被告給
      付按週年利率16％計算之利息。是原告就本金41,312元部
      分得請求之利息即為95年10月25日起至110 年7 月19日止
      ，按週年利率17％之利息；暨自110 年7 月20日起至清償
      日止，按週年利率16％計算之利息。逾此範圍之請求，則
      屬無據。
五、綜上所述，原告依消費借貸及債權讓與之法律關係，請求被
    告應給付原告50,386元，及其中41,312元自95年10月25日起
    至110 年7 月19日止，按週年利率17％計算之利息；暨自11
    0 年7 月20日起至清償日止，按週年利率16％計算之利息，
    為有理由，應予准許。逾此範圍之請求，則屬無據，應予駁
    回。
六、本件原告勝訴部分係依民事訴訟法第436 條之8 適用小額訴
    訟程序所為之判決，應就被告敗訴部分，依同法第436 條之
    20規定，依職權宣告假執行。
七、訴訟費用負擔之依據：民事訴訟法第79條。本院審酌原告敗
    訴部分僅為利息部分，是本件訴訟費用應由被告全部負擔為
    當。並依同法第87條第1 項規定確定訴訟費用額如主文第3
    項所示。
中    華    民    國   110    年    10    月    8     日
                  中壢簡易庭      法  官  周仕弘
以上為正本係照原本作成。
如不服本判決，應於送達後20日內，向本院提出上訴狀並表明上
訴理由，如於本判決宣示後送達前提起上訴者，應於判決送達後
20日內補提上訴理由書（須附繕本）。
如委任律師提起上訴者，應一併繳納上訴審裁判費。
中    華    民    國   110    年    10    月    8     日
                                  書記官  巫嘉芸
附錄：
一、民事訴訟法第436條之24第2項：
    對於小額程序之第一審裁判上訴或抗告，非以其違背法令為
    理由，不得為之。
二、民事訴訟法第436條之25：
    上訴狀內應記載上訴理由，表明下列各款事項：
    （一）原判決所違背之法令及其具體內容。
    （二）依訴訟資料可認為原判決有違背法令之具體事實。